Inventaris van archieven van onderdelen behorende tot het Korps Mariniers, (1940) 1945-1986
Nationaal Archief, Den Haag
- HET ARCHIEF VAN HET HOOFDKWARTIER., 1.
  - STUKKEN BETREFFENDE BIJZONDERE ONDERWERPEN., 1.2
    - Taakuitvoering., 1.2.2
      - Operationele opdrachten in tijd van vrede., 1.2.2.2
        - Rapporten van de verrichtingen bij de Afdeling Mariniers Volkel over de maanden januari - november., 1949; 937; 1 omslag
        - Stukken betreffende de inzet van personeel op de Nederlands Antillen., 1951-1984; ---; 1 pak, 5 omslagen
          - Ontwerpinstructie voor de commandant der mariniers Nederlandse Antillen, 1951, 942
          - Operatie ''Eclecticus' houdende de mogelijke overbrenging van een alarmcompagnie naar de Nederlandse Antillen, 1956-1961, 956
          - Het verlenen van militaire bijstand op de Nederlandse Antillen in de periode mei - juni, 1969, 912; pak
            Openbaarheid beperkt tot 1 januari 2044
          - De militaire bijstandsverlening naar aanleiding van de onlusten te Curaçao, 1969-1970, 221
          - De vaststelling en wijziging van het voorschrift inwendige dienst (VVKM) 195 punt 2500 waarin de instructie voor de commandant der Mariniers op de Nederlandse Antillen is vastgelegd, 1976-1977, 781
          - De verrichtingen van de Afdeling Marinepatrouilles op de Nederlandse Antillen, 1978-1984, 272
        - Instructies voor de commandant van het detachement mariniers aan boord van Hr. M.s. 'De Ruyter' voor de reis naar de Nederlandse Antillen., 1955; 74; 1 omslag
        - Stukken betreffende de studie naar de mogelijke inzet van eenheden van het Korps Mariniers voor de verdediging van de flanken van het Allied Command Europe., 1966; 859; 1 omslag
        - Stukken betreffende ongeregeldheden en de gedragingen van marinepersoneel., 1967-1977; ---; 3 omslagen, 1 stuk
          - Het orde verstorend optreden van personeel der Koninklijke Marine op 4 april te Amsterdam waarbij het personeel buiten diensttijd betrokken raakte bij een massale vechtpartij, 1967, 857
          - Het optreden van marinepersoneel bij de ongeregeldheden op de Dam te Amsterdam op 25 augustus 1970., 261
            Openbaarheid beperkt tot 1 januari 2029
          - Stukken betreffende de ongeregeldheden die plaatsvonden tussen mariniers en Zuid-Molukkers gedurende de 61e Vierdaagse van Nijmegen, 1977, ---
            - Rapportage van de Koninklijke Marechaussee en het verslag van de detachementscommandant met geleidebrieven, 1977, 248
              Openbaarheid beperkt tot 1 januari 2036
            - Verslag van het verzorgingsdetachement, 1977, 802; stuk
        - Stukken betreffende de inzet van parate eenheden van het Korps Mariniers en het verlenen van militaire bijstand in Nederland, de Nederlandse Antillen en Suriname alsmede de personeelssterkte van het Korps Mariniers., 1970-1976; 898; 1 omslag
        - Stukken betreffende de aanbieding van diverse richtlijnen en instructies met betrekking tot de voorbereiding, de organisatie en de verlening van militaire bijstand door de Bijzondere Bijstands Eenheid (BBE)., 1973-1979; 944; 1 omslag
          Openbaarheid beperkt tot 1 januari 2054
        - Stukken betreffende het verlenen van assistentie bij de diverse gijzelingsacties., 1974-1980; ---; 5 pakken, 1 omslag
          - Strafgevangenis Scheveningen, 1974-1975, 760
            Openbaarheid beperkt tot 1 januari 2050
          - Franse Ambassade in Den Haag, 1974-1980, 762
          - Treinkaping te Beilen en de overval op het Indonesisch Consulaat-Generaal te Amsterdam. 1975-1977
            - 1975, 764
            - 1976-1977, 765
          - Treinkaping bij De Punt en de gijzeling te Bovensmilde, 1976-1978, 761, 761A
            - Origineel, 761
              Openbaarheid beperkt tot 1 januari 2053
            - Kopie (geanonimiseerd), 761A
          - Provinciehuis te Assen, 1978-1979, 755; omslag
        - Stukken betreffende de mogelijkheid van deelname van een contingent van Nederlandse mariniers bij operaties van de United Nations Emergency Forces in het Midden Oosten., 1976-1977; 812; 1 omslag
        - Stukken betreffende de alarmregeling voor het BBE-personeel van het Hoofdkwartier van het Korps Mariniers in- en buiten scheepstijd., 1978-1980; 799; 1 omslag
        - Stukken betreffende de aanbieding van operatiebevel nr 1/83 houdende instructies voor een operationele actie., 1983; 986; 1 omslag
      - Operationele opdrachten ten tijde van de verdediging van Nederlands Nieuw-Guinea., 1.2.2.3
        Zie ook de verzamelbeschrijvingen: 92, 996, 1024 en 1031 en de inventarisnummers: 82, 94, 114, 161, 165, 171, 757, 839, 840, 845, 874, 875, 881 en 888
        - Rapporten betreffende de strategisch tactische situatie op Nederlands Nieuw-Guinea., 1950-1951; 302; 1 pak
        - Stukken betreffende de opmerkingen bij het rapport over de bevindingen van een majoor der mariniers op Nederlands Nieuw-Guinea., 1951; 939; 1 omslag
        - Verslag inzake de uitvoering van de voor de Koninklijke Marine geplande werken op Nederlands Nieuw-Guinea., 1954-1955; 847; 1 stuk
          Met 9 tekeningen
        - Rapporten van de verrichtingen van de afdelingen Mariniers op Nederlands Nieuw-Guinea., 1954-1962; ---; 4 pakken, 2 omslagen
          - 1954-1955, 841; omslag
          - 1956-1959, 326
          - 1960 januari - augustus, 327
          - 1960 september - 1961 maart, 328
          - 1961 april - december, 329
          - 1962, 867; omslag
        - Verslag met geleidebrief van de operatie ''Etna'' op Nederlands Nieuw-Guinea., 1955; 890; 1 omslag
        - Verslag van de reis van de commandant van het Korps Mariniers naar Nederlands Nieuw-Guinea., 1955; 843; 1 stuk
        - Stukken betreffende de mobilisatievoorbereiding op Nederlands Nieuw-Guinea., 1955-1957; 892; 1 omslag
        - Rapport met de bevindingen van een dienstreis naar Nederlands Nieuw-Guinea in de periode januari - maart met bijbehorende instructie voor de kolonel der mariniers, chef staf van het Korps Mariniers., 1956; 894; 1 omslag
        - Stukken betreffende de verrichtingen van het detachement mariniers bij de expedities naar het Sterrengebergte op Nederlands Nieuw-Guinea over het jaar 1959., 1957-1959; 332; 1 omslag
          Met 2 kaarten
        - Stukken betreffende het verlenen van assistentie aan de expeditie Sterrengebergte op Nederlands Nieuw-Guinea., 1957-1960; 87; 1 omslag
        - Stukken betreffende de toestand en mogelijkheden van de potentiële vijand ten aanzien van Nederlands Nieuw-Guinea, alsmede de vaststelling van de middelen nodig voor de verdediging van het gebiedsdeel., 1958; 850; 1 omslag
        - Nota's met mededelingen over operaties (MEDOPS) bij het Commando Mariniers op Nederlands Nieuw-Guinea., 1961; 870; 1 omslag
        - Operatieve verslagen van het Commandement der strijdkrachten op Nederlands Nieuw-Guinea., 1962; 883; 1 omslag
        - Stukken betreffende het terugtrekken van Qua Patet Orbis-compagnieën uit Nederlands Nieuw-Guinea., 1962; 886; 1 omslag
        - Verslag met geleidebrief betreffende de verplaatsing van de marinierscompagnie ''Oua Patet Orbis'' naar Nederlands Nieuw-Guinea, alsmede het gevechtspatrouilleverslag van de 42e Infanteriecompagnie Mariniers over het tijdvak maart - juli., 1962; 884; 1 omslag
        - Operatief verslag van het commando-mariniers op Nederlands Nieuw-Guinea over de periode 1961 november - 1962 oktober., 1963; 842; 1 stuk
      - Patrouilles., 1.2.2.4
        - Stukken betreffende de Afdeling Marinepatrouilles in Nederland., 1951-1981; ---; 2 pakken, 1 omslag, 1 stuk
          - Instructies voor de groepscommandanten van de Marine Patrouille, 1951, 115; omslag
          - Ontwerpinstructie, 1951, 110; stuk
            Ontwerpinstructie Marinepatrouilles Nederland
          - Rapporten over de verrichtingen over de periode 1957 - 1981, 1957-1981, 21
          - Maandverslagen over de periode juli 1973 - augustus 1979, 1973-1979, 222
        - Stukken betreffende Nederlands Nieuw-Guinea., 1956-1962; ---; 9 pakken, 3 omslagen
          - Patrouilleverslagen over de actie Wisselmeren, 1956-1957, 321; omslag
          - Patrouillerapporten van de verrichtingen van de afdelingen Mariniers. 1956-1962, ---
            - 1956, 313; omslag
            - 1957 januari - juli, 314
            - 1957 augustus - december, 315
            - 1958 januari - juni, 311
            - 1958 juli - december, 312
            - 1959 januari - juli, 316
            - 1959 augustus - december, 317
            - 1960 januari - mei, 318
            - 1960 juni - december, 319
            - 1961-1962, 866
          - Rapporten van de verrichtingen van de Afdeling Marinepatrouilles over het jaar 1960, 1960-1961, 330; omslag
        - Stukken betreffende het doen van voorstellen voor wijzigingen op het voorontwerp voor een handleiding betreffende het patrouilleren in Nederlands Nieuw-Guinea., 1957-1959; 82; omslag
        - Rapporten over de verrichtingen van de Afdeling Marinepatrouilles op de Nederlandse Antillen., 1958-1973; 22; 1 omslag
        - Stukken betreffende het voorstel tot het aanpassen van de regelingen met betrekking tot de aanduiding militaire colonnes te voet., 1979; 258; 1 omslag
      - Oefeningen., 1.2.2.5
        - Stukken betreffende schietoefeningen en oefeningen met springstof., 1949-1983; ---; 4 omslagen
          - Voorschriften en instructies voor de schietoefeningen op de zandplaat De Hors op Texel, 1949-1973, 49
            Met 8 tekeningen
          - De wijziging van het voorschrift voor schietoefeningen met het geweer, de karabijn, het machinegeweer en het machinepistool, 1952-1953, 835
          - Stukken betreffende de totstandkoming van het voorschrift met betrekking tot welke militair belast is met de leiding bij schietoefeningen en oefeningen met springstof, 1967-1979, 198
          - Het dragen van armbanden door baanfunctionarissen op schietbanen van het Infanterie Schietkamp (KOVBA 314), 1983, 824
        - Stukken betreffende de voorbereiding en de uitvoering van de deelname aan oefeningen., 1951-1984; ---; 12 pakken, 33 omslagen
          - "Achilles" gehouden op 24 - 27 april op het IJsselmeer, de Waddenzee, de ET-route en het kruiseroefenterrein, 1951, 304; pak
            ET-route niet te vertalen
          - "Citroen" gehouden op 23 en 24 juli in de omgeving van Doorn, 1951, 308
            Met 4 kaarten
          - "Bluebird" gehouden op 3 - 6 juni 1952 langs de Nederlandse kust, 1951-1952, 306
          - "Sprinkhaan" gehouden in Zeeland, 1952-1954, 307; pak
            Met 14 kaarten
            Opmerkingen: Datum niet te achterhalen
          - Herhalingsoefeningen. 1957-1981, ---
            - Herhalingsoefeningen van het Korps Mariniers over het jaar 1957, 1957, 970
            - Herhalingsoefeningen van het 2e Infanterie Bataljon, 1959, 132
            - Herhalingsoefeningen van het Korps Mariniers over het jaar 1977, 1976-1977, 240
            - Herhalingsoefening 1981/I, 1979-1981, 280
          - Compagnieoefeningen "Qua Patet Orbis" 1-3 en de oefeningen "Barbaar" en "Barbaar 3". 1958-1964, ---
            - 1958-1960, 99; pak
            - 1961-1964, 101; pak
            - ''Patjol'', gehouden in januari - juli op Nederlands Nieuw-Guinea, 1960, 874
            - ''Low Approach II'' gehouden op 9 - 12 februari 1964 tussen Venlo en Roermond, 1964-1965, 968
            - Koudweeroefeningen in Noorwegen, 1964-1972, 18
            - ''Wooden Wagen'' gehouden van 9 - 11 november 1965 aan de Duitse Noordzeekust, 1965-1966, 862; pak
              Opmerkingen: NATO-confidential
            - Oefeningen gehouden in Engeland en Duitsland, 1965-1967, 967
            - Oefening gehouden door het detachement mariniers aan boord van Hr. Ms. ''De Ruyter'' op 20 - 21 juni bij Cape Wrath Schotland, 1966, 860
            - NAVO-oefening ''Beach Bazar'', gehouden op 1 - 8 oktober 1968 in Duitsland en Denemarken, 1966-1968, 858
              Opmerkingen: NATO-confidentieel
            - "Witte Duif II en IV" gehouden in 1966 en 1968 op Texel, 1966-1968, 1035
            - Royal Marines oefeningen in Nederland en Engeland, 1966-1970, 192; pak
            - ''Groot Slem'' gehouden op 26 - 28 september op de Veluwe, 1967, 102
            - ''Red Eagle'' gehouden op 13 - 17 maart in België, 1967, 105
              Met 1 kaart
            - ''Witte Raaf'' gehouden op 9 - 12 oktober 1967 op Zeeuws-Vlaanderen en ''Harde Dobber'' gehouden op 1 - 4 juli 1968 op de Veluwe, 1967-1968, 103
            - ''MARCONFOR'' gehouden in Noorwegen, 1968, 975
              Opmerkingen: datum niet bekend
            - ''Red Arrow'' gehouden op 18 - 23 november in de Ardennen te België, 1968, 106; pak
              Met 8 kaarten
            - ''Witte Raaf II'' gehouden op 7 - 11 oktober te Zeeuws-Vlaanderen ten westen van het Kanaal van Gent naar Terneuzen, 1968, 206
            - ''Witte Raaf III'' gehouden op 6 - 16 oktober in Zeeuws-Vlaanderen, 1969, 961
            - ''Love Song'' gehouden op 13 - 26 juli in Denemarken, 1970, 216
            - ''Witte Raaf IV'' gehouden op 21 - 25 september in Zeeland, 1970, 217
            - ''Zwarte Schaap'' gehouden op 6 - 10 april 1970 in de omgeving van Den Helder, 1970, 969
            - "Witte Raaf V" gehouden op 1 - 4 juni in Zeeland, 1971, 775
            - "Doria Salute III" gehouden op 4 - 20 oktober 1971 in Vieques te Puerto Rico, 1971-1972, 778; pak
            - Pre-Norway training gehouden op 11 november - 16 december te Arbroath in Schotland met bijbehorende Instructies voor de detachementscommandant, 1972, 104
            - "Strong Express" gehouden op 5 - 30 september 1972 in het noordelijk deel van de Atlantische Oceaan, 1972-1973, 777
            - "AMPHIB NUT '74" gehouden op 6 - 10 mei 1974 als nationale amfibische oefening, 1973-1975, 780
            - ''Corsica'' gehouden op 29 oktober - 15 november op Corsica, 1974, 966
            - ''Gebalde Vuist'' 2/1974' gehouden op 23 - 29 augustus op Aruba, 1974, 803
            - ''Minilord'' gehouden op 2 - 8 mei in België, 1974, 107
            - "NOVEX" gehouden in november 1973 in Engeland, 1974, 779
            - Berg- en wintertraining in samenwerking met Britse mariniers en aanpassing van de persoonlijke standaard uitrusting, 1975-1981, 776; pak
            - Pre-Pendulum/Pre-Mainspring training gehouden in oktober - november 1978 in Engeland, 1978-1979, 271
            - ''Clockwork '80'' gehouden in januari - maart in Noorwegen, 1980, 795; pak
            - Special arms training van het Infanterie Pioneer Peleton van de 1e Amfibische Gevechtsgroep gehouden gedurende 1980 in Noorwegen, 1981, 285; pak
            - "High Tide" gehouden op 24 - 27 mei nabij Den Helder en Texel, 1983, 770
            - "Wilde Spriet" gehouden op 7 - 11 november in Schotland, 1983, 769
            - "Clockwork '84" gehouden op 12 januari - 22 maart in Schotland, 1984, 768; pak
        - Stukken betreffende het geven van aanwijzingen naar aanleiding van averij bij landingsvaartuigen opgelopen bij dijklandingen., 1955; 127; 1 omslag
        - Stukken betreffende het geven van opmerkingen bij de verslagen van een gecombineerde oefening van het detachement mariniers, geplaatst aan boord van Hr. Ms. ''Karel Doorman'' en het personeel van de Afdeling Mariniers Biak in Nederlands Nieuw-Guinea., 1960; 875; 1 omslag
        - Circulaire betreffende het beperken van het alcoholgebruik tijdens oefeningen., 1977; 264; 1 stuk
          Zie ook inv. nr. 234
        - Stukken betreffende de aanbieding van het verslag over de tandheelkundige verzorging van de 1e Amfibische Gevechtsgroep tijdens de koudweertraining in Noorwegen., 1981; 931; 1 omslag
        - Instructies en richtlijnen ten aanzien van het transportgebeuren bij de grotere oefeningen van het Korps Mariniers., 1981-1984; 286; 1 omslag
        - Stukken betreffende het gebruik van oefenobjecten door de Bijzondere Bijstands Eenheid (BBE)., 1983-1984; 945; 1 omslag
      - Beveiliging., 1.2.2.6
        - Instructie voor de onderofficier van de wacht van het Hoofdkwartier Korps Mariniers., 1954; 19; 1 stuk
        - Stukken betreffende de vaststelling van voorschriften met betrekking tot de tactieken van 'De Geweergroep', 'De Wapencompagnie' en de gewapende wachten., 1955-1963; 70; 1 omslag
        - Stukken betreffende de totstandkoming van richtlijnen bij bommeldingen voor de kazernes en inrichtingen onder bevel van het Hoofdkwartier van het Korps Mariniers., 1980; 798; 1 omslag
        - Stukken betreffende de herziening van de wachtregeling van de officieren-arts bij de Van Ghent- en de Van Braam Houckgeestkazerne., 1981; 282; 1 omslag
      - Marinierskapel., 1.2.2.7
        - Stukken betreffende de aanwijzing van de leden van de muziekcommissie van de Marinierskapel en de vergaderstukken van deze commissie., 1959-1984; 137; 1 omslag
        - Jaarverslagen van de verrichtingen over de periode 1960 - 1967., 1961-1968; 195; 1 omslag
        - Stukken betreffende de viering van het 25-jarig bestaan., 1970; 205; 1 omslag
        - Stukken betreffende de beperking van het optreden van fakkeldragers bij taptoes., 1971; 63; 1 omslag
        - Stukken betreffende het niet verstrekken van avondtenues aan leden van de Marinierskapel., 1978-1982; 273
        - Stukken betreffende de vaststelling van het embleem voor de Mariniers-kapel der Koninklijke Marine., 1979-1982; 267
      - Maatschappelijke hulpverlening., 1.2.2.8
        - Stukken betreffende hulpverlening bij de watersnoodramp., 1953; ---; 2 omslagen
          - Hulpverlening, 1953, 23
            Met 2 tekeningen
          - Rapport met bijlagen inzake de bevindingen van de detachements-commandant mariniers Oude Tonge en Den Bommel, 1953, 836
        - Stukken betreffende de vaststelling en wijziging van de regeling hulpverlening bij watersnood., 1954-1974; 50; 1 pak
        - Periodieke rapporten van militaire hulpverlening in de burgersector., 1969-1978; 208; 1 omslag
    - Documentatie., 1.2.3
      - Verslag met bijlagen houdende een samenvatting van de levensloop van F.A. van Braam Houckgeest, commandant van het Korps Mariniers van 1882 tot 1892., 1955; 109; 1 omslag
      - Stukken betreffende de verslaglegging van een reis met Hr. Ms. ''De Zeven Provinciën'' naar de Nederlandse Antillen, waarbij tevens filmopnamen werden gemaakt., 1956-1957; 972; 1 omslag
        De filmopnamen zijn niet aangetroffen
      - Stukken betreffende de reconstructie van het beleg van Fort Amsterdam door Peter Stuyvesant in het jaar 1644., 1962; 168; 1 omslag
      - Panoramafoto's van de gijzelingsactie bij De Punt van de intercitytrein 747 Assen-Groningen uitgevoerd door 9 Zuid-Molukkers op 23 mei., 1977; 1042
        3 panoramafoto's elk bestaande uit 4 delen
      - Stukken betreffende het aanbieden van voorstellen voor de vervaardiging van een diaserie van de operationele eenheden Korps Mariniers in Schotland en Noorwegen., 1981; 290; 1 omslag
- HET ARCHIEF VAN DE VAN GHENTKAZERNE., 2.
  - STUKKEN VAN ALGEMENE AARD., 2.1
    - Jaarverslagen met bijlagen over de jaren 1984 en 1985 van de Van Ghentkazerne., 1985-1986; 702; 1 omslag
  - STUKKEN BETREFFENDE BIJZONDERE ONDERWERPEN., 2.2
    - Organisme., 2.2.1
      - Ontwikkeling., 2.2.1.01
        - Stukken betreffende de herinrichting van het Korpsmuseum in de Van Ghentkazerne., 1966; 700; 1 omslag
        - Verslagen van de bevelsoverdrachten van de kazerne., 1969-1971; 349; 1 omslag
      - Formatie., 2.2.1.04
        - Stukken betreffende het doen van voorstellen tot wijziging van de bemanningslijsten van de Van Ghentkazerne., 1967-1981; 351; 1 omslag
        - Stukken betreffende de wijzigingen op de vredesbemanningslijsten., 1969; 350; 1 omslag
        - Stukken betreffende de aanpassing in de samenstelling van de Verbindingsdienst van de Van Ghentkazerne., 1970; 706; 1 omslag
      - Ceremonieel; jubilea en eerbewijzen., 2.2.1.05
        - Programma van het bezoek van Zijne Excellentie de President van Tunesië monsieur Habib Bourguiba aan Hare Majesteit de Koningin en Zijne Koninklijke Hoogheid de Prins der Nederlanden op 6 - 9 juli., 1966; 368; 1 stuk
        - Stukken betreffende het leveren van een bijdrage aan de viering van het 305-jarig bestaan van het Korps Mariniers en het 20-jarig bestaan van het ''Contact Oud Mariniers''., 1969-1970; 373; 1 omslag
        - Brief aan de commandant van het Korps Mariniers inzake het voorstel tot de wijziging van eerbewijzen aan de commandant van een inrichting der zeemacht., 1971; 718; 1 stuk
      - Materieel., 2.2.1.07
        - Wapens en munitie., 2.2.1.07.3
          - Brief aan de commandant van het Korps Mariniers betreffende het verbeteren van de voorzieningen voor de beveiliging van wapens in de Van Ghentkazerne., 1970; 696; 1 stuk
          - Stukken betreffende de opmerkingen van de commandant van de Van Ghentkazerne op de ''Bekendmaking van de commandant nummer 5/78'' inzake de beveiliging van persoonlijke wapens en groepswapens., 1978; 707; 1 omslag
      - Personeel., 2.2.1.08
        - Opleidingen., 2.2.1.08.3
          - Stukken betreffende een aanvulling op de samenvatting van het Handboek ''Vorming'' voor sociaal-cultureel vormingswerk met volwassenen alsmede een verslag van de korpsscholen over het jaar 1970., 713; 1 omslag
          - Nota met geleidebrief betreffende de opleiding tot patrouillelid bij de Afdeling Marine Patrouille., 1972; 714; 1 omslag
          - Stukken betreffende de aanbevelingen voor een onderwijsvernieuwing bij de opleidingen op de Van Ghentkazerne., 1972; 719; 1 omslag
          - Stukken betreffende de toekenning van waardefactoren aan de examens en de opleidings-resultaten van de scholieren van de korpsschool., 1972; 723; 1 omslag
          - Stukken betreffende de beoordeling van de kwaliteit van de begeleiding van de beroepsrecruten door het kader., 1973; 725; 1 omslag
        - Personeelszorg, arbeidsvoorwaarden en rechtpositieregelingen., 2.2.1.08.4
          - Circulaire houdende een ontwerp algemene baksorder met twee geleidebrieven, een leidraad met richtlijnen en gedragregels voor de jeugdige schepeling., 1971; 375; 1 omslag
        - Functiebeschrijving., 2.2.1.08.6
          - Stukken betreffende de functiebeschrijving van een kleermaker op de Van Ghentkazerne., 1979; 708; 1 omslag
        - Toekennen herinneringskruis., 2.2.1.08.7
          - Stukken betreffende de uitreiking van de Nieuw-Guinea herinneringskruizen op de Van Ghentkazerne., 1962-1963; 370; 1 omslag
        - Wedstrijden., 2.2.1.08.8
          - Brief aan de commandant van het Korps Mariniers inzake de aanbeveling om deelnemers aan marineschietkampioenschappen te laten schieten met een eigen wapen waarmee zij geoefend hebben., 1972; 721; 1 stuk
      - Inspecties., 2.2.1.09
        - Inspectierapporten van de Van Ghentkazerne., 1967-1982; 347; 1 pak
      - Administratieve organisatie., 2.2.1.10
        - Verklaringen van afgifte van delen van het niet geclassificeerd/dienstgeheim archief van de Van Ghentkazerne over de jaren 1971 en 1972 aan het Centraal Archievendepot te 's-Gravenhage., 1975; 724; 1 omslag
      - Interne en externe voorlichting., 2.2.1.11
        - Concept-brochure ''Welkom in de Van Ghentkazerne" met bijlagen., 1972; 717; 1 omslag
    - Taakuitvoering., 2.2.2
      - Operationele opdrachten in tijd van vrede., 2.2.2.2
        - Beveiliging- en stemmingsrapporten en rapporten van de verrichtingen van de Van Ghentkazerne over de periode 1966 - 1975., 1967-1975; 348
        - Stukken betreffende de voorbereiding en de deelname aan de actie met betrekking tot beëindiging van de gijzeling van de Franse Ambassade., 1974; 703; 1 omslag
          Openbaarheid beperkt tot 1 januari 2049
        - Stukken betreffende de aanpassing en wijziging van de instructies voor de alarmering van BBE-personeel., 1979; 695; 1 omslag
      - Oefeningen., 2.2.2.5